臺灣高等法院交通事件裁定            100年度交抗字第662號
抗  告  人
即  異議人  吳偉銘
上列抗告人因違反道路交通管理處罰條例案件，不服臺灣板橋地
方法院，中華民國100年4月29日所為裁定（99交聲字第2583號）
，提起抗告，本院裁定如下：
    主  文
原裁定撤銷，發回臺灣板橋地方法院。
    理  由
一、原裁定意旨略以：抗告人即異議人吳偉銘於99年2 月4 日凌
    晨1 時30分許，在臺北縣新莊市（已改制為新北市新莊區○
    ○○○路375 號前，因駕駛車牌號碼F3-4831 號自用小客車
    經檢測後酒精濃度達呼氣酒精濃度每公升0.43毫克，超過規
    定標準，由原舉發機關警員當場製單舉發等事實，有酒測單
    、原舉發機關北縣警交大字第C00000000 號舉發違反道路交
    通管理事件通知單各1 紙在卷可稽，並經舉發員警即證人楊
    家倫、鄭達發當場目睹、製單舉發等情，業據警員鄭達發、
    楊家倫2 人於原審結證明確，則本件異議人於前揭時、地，
    駕駛汽車經測試後呼氣酒精濃度超過規定標準之違規行為，
    事證明確；原處分機關以異議人違反道路交通管理處罰條例
    第35條第1 項第1 款規定，裁處罰鍰34,500元，並吊扣異議
    人之駕駛執照1 年，另依同條例第24條第1 項第2 款（裁決
    書漏載第24條第1 項第2 款）規定施以道路交通安全講習，
    核無不當，本件異議人之異議為無理由，應予駁回。
二、抗告意旨略以：抗告人為證明未有駕車事實，而係剛自卡拉
    OK 店 離開，向原審法院聲請傳喚卡拉OK店老闆及同行友人
    ，但原審置之不理，致處分合法性基礎事實未能證明而遽為
    裁定，其判決違背道路交通事件處理辦法第25條準用刑事訴
    訟法第275 條；依大法官釋字第535 號、警察職權行使法第
    6 條，證人鄭姓員警攔查車，但抗告人並未駕車，且假設有
    駕車亦無危害事實，即不具裁決處分之先決事實，另依警察
    職權行使法第8 條，鄭姓員警攔查車輛亦未檢查引擎，可知
    該駕車事實是證人捏造以陷抗告人；證人指陳抗告人在對向
    車道因看見員警立即路邊停車，與一般人常識不符，因抗告
    人已經過巡邏箱設置之超商，若為躲避盤查，見到警方巡邏
    時即會路邊急停以規避，豈會經過員警後才迴轉在對向車道
    路停，且民安西路寬約10尺，車又多，看見員警後加速逃逸
    ，量員警亦來不及追；抗告人駕車全車所載為3 人，而另一
    人係前來關心舉發之卡拉ok店老闆，但證人楊員、鄭員卻陳
    述車內為4 人，可見其目的是為懲戒抗告人在派出所時與鄭
    姓員警發生齟齬，另抗告人曾聲請傳喚卡拉OK店之老闆與同
    行友人作證，原審未加傳喚，請撤銷原裁定等語。
三、經查：抗告人於本件上開時、地，因駕駛車牌號碼F3-4831
    號自用小客車經檢測後酒精濃度達呼氣酒精濃度每公升0.43
    毫克，超過規定標準，由原舉發機關警員當場製單舉發等事
    實，有酒測單、原舉發機關北縣警交大字第C00000000 號舉
    發違反道路交通管理事件通知單各1 紙在卷可稽。抗告人固
    不否認於經酒精測試後，呼氣酒精濃度已逾每公升0.25毫克
    ，惟辯稱：當天飲酒後並未開車，是在車上休息與朋友聊天
    ，有同行有人可證，員警鄭達發因處理舉發當天早上伊所涉
    及之傷害案件，致對伊有意見，其證詞不可採，且警方當時
    並未依規定檢視引擎溫度，舉發過程不當等語。查本案舉發
    經過，乃員警鄭達發在便利超商前簽完巡邏單後發現抗告人
    駕駛之車輛突然在路邊停車，認為形跡可疑始進行攔檢，聞
    到抗告人身上有酒味，乃由楊家倫為抗告人進行酒精濃度測
    試，施測之楊家倫並未目擊抗告人駕車之情事，與抗告人同
    行友人供稱抗告人甫自巷內駛出即遭攔檢，在舉發過程有錄
    音、錄影等情，分據證人鄭達發、楊家倫在原審結證屬實。
    則本件抗告人遭舉發當時車輛處熄火狀態，既有舉發過程之
    錄音、錄影光碟，抗告人或其友人是否在舉發過程中供稱抗
    告人有駕駛行為，對釐清本案事實釐清，應有助益，宜勘驗
    光碟以明究竟；另抗告人聲請調閱違規地點即新莊市（已改
    制為新北市新莊區○○○街與民安西路交岔口之監視錄影帶
    以明其無駕駛行為，此等有利抗告人之事項，有無調查可能
    ？原審未予調查亦未說明無庸調查之理由，稍有疏漏，以上
    各點，宜由原審查明究竟較為妥適。
四、綜上所述，本件抗告人之違規事證仍有不明，抗告人之抗告
    ，非無理由，應由本院將原裁定撤銷，發回原法院另為適當
    處理。
據上論結，應依道路交通管理處罰條例第89條、道路交通事件處
理辦法第25條，刑事訴訟法第413條前段，裁定如主文。
中    華    民    國   100    年    8     月    31    日
                    交通法庭    審判長法  官  宋  祺
                                      法  官  陳明珠
                                      法  官  林孟宜
以上正本證明與原本無異。
不得再抗告。
                                      書記官  王靜怡
中    華    民    國   100    年    8     月    31    日